# 以存货换取固定资产

提问人：名扬 时间：2023-10-09 14:14:12
陈老师：请问以存货换取固定资产，假定存货的公允值 100 ，固定资产公允值 90 。按照收入准则的非现金对价规定：确认收入 90 ，请问对应固定资产的计量是依据非货币资产交换准则按照 100 确认，还是直接依据收入准则确认90 ？如果是前者，资产和收入的差额计入当期损益什么科目呢？

回答人：chenyiwei
收入准则的非现金对价相关规定与非货币性资产交换准则是不一致的，因此各自有明确的适用范围，并不重叠。既然该交易整体上是按照收入准则中非现金对价的规定处理，则作为非现金对价取得的固定资产，其初始计量金额即为该固定资产本身的公允价值。